【裁判字號】    99,審訴,239
【裁判日期】    990617
【裁判案由】    偽造文書等
【裁判全文】
臺灣士林地方法院刑事判決             99年度審訴字第239號
聲  請  人  臺灣士林地方法院檢察署檢察官
被      告  甲○○
選任辯護人  王琛博律師
上列被告因偽造文書等案件，經檢察官提起公訴（98年度偵緝字
第1368號），經訊問被告後，被告為認罪之答辯，本院合議庭裁
定認宜由受命法官獨任改行簡式審判程序，並判決如下：
    主  文
甲○○共同連續行使偽造私文書，足以生損害於公眾及他人，處
有期徒刑陸月，如易科罰金，以銀元佰元即新臺幣玖佰元折算
壹日。偽造之「林佳興」及「顧侃儒」印章各壹枚、如附表一所
示名義人之信用卡申請書上偽造署押、如附表二所示消費簽帳單
上之偽造署押各壹枚均沒收。
    事  實
一、甲○○與許俊松（已歿）為男女朋友，共同基於意圖為自己
    不法所有之概括犯意聯絡，自民國86年9 月間起，共同變造
    如附表1 所列遭冒用身分之人身分證件，持向如附表1 所列
    銀行之不知情承辦人員行使申辦如附表1 所列之信用卡（涉
    犯共同連續行使變造特種文書罪嫌部分已罹追訴權時效，詳
    如後述），其中遭冒用身分之人若為女性，則由甲○○使用
    臺北市○○區○○街2 段92號2 樓之電話0000000 與不知情
    之銀行承辦人員核對身分進行徵信，迨如附表1 所列之信用
    卡審核通過並寄發至臺北市○○區○○街92號2 樓，由甲○
    ○與許俊松共同收受上開信用卡後，旋即承前共同行使偽造
    私文書之概括犯意，及基於共同意圖為自己不法所有之概括
    犯意，於前揭信用卡背面持卡人簽名欄偽造如附表1 遭冒用
    身分之人之署名各1 枚，再於附表2 所示之時間，持前揭信
    用卡至如附表2 所示之特約商店為商品消費，連續在如附表
    2 各編號所示簽帳單之持卡人簽名欄偽造如附表1 遭冒用身
    分之人之署名各1 枚，而偽造不實簽帳單之私文書，復持其
    中特約商店存根聯之簽帳單交由不知情之店員收執核對而行
    使之，致各該特約商店陷於錯誤，誤以為曾瑍慧或許俊松係
    信用卡領用人，允予刷卡簽帳消費，而同意依據信用卡持卡
    人合約條件，按簽帳單之金額付款，並交付其所購之財物（
    歷次消費之時間、地點、金額、偽造之簽帳單均詳如附表2
    所示），足以生損害於附表2 所示之特約商店、如附表1 所
    列銀行對於信用卡管理之正確性，及如附表1 遭冒用身分之
    人本人。嗣如附表1 所列之銀行查覺如附表1 所列信用卡均
    未繳款，始報警循線查悉上情。
二、案經慶豐商業銀行、美商花旗銀行（原華僑商業銀行）、日
    盛國際商業銀行（原寶島商業銀行）、遠東國際商業銀行（
    原遠東商業銀行）、聯邦商業銀行、美國運通國際股份有限
    公司訴請內政部警政署刑事警察局移送臺灣士林地方法院檢
    察署檢察官偵查後起訴。
    理  由
一、按被告以外之人於審判外之言詞或書面陳述，除法律有規定
    者外，不得作為證據，刑事訴訟法第159 條第1 項定有明文
    ，此即學理上所稱之「傳聞證據排除法則」，而依上開法律
    規定，傳聞證據原則上固無證據能力，但如法律別有規定者
    ，即例外認有證據能力。又被告以外之人於審判外之陳述，
    雖不符合同法第159 條之1 至第159 條之4 之規定，但經當
    事人於審判程序同意作為證據，法院審酌該言詞陳述或書面
    陳述作成時之情況，認為適當者，亦得為證據，當事人、代
    理人或辯護人於法院調查證據時，知有第159 條第1 項不得
    為證據之情形，而未於言詞辯論終結前聲明異議者，視為有
    前項之同意，此觀諸同法第159 條之5 規定甚明。查本案下
    列所引用之證人黃致忠於偵查中向檢察官所為之證述屬於審
    判外之陳述，為傳聞證據，然被告及辯護人於本院準備程序
    時表示無意見而不予爭執，且迄至言詞辯論終結前亦未再聲
    明異議，本院審酌上開證據資料製作時之情況，尚無違法不
    當，亦認為以之作為證據應屬適當，故揆諸前開規定，爰逕
    依刑事訴訟法第159 條之5 規定，認前揭證據資料均例外有
    證據能力。
二、經查，上揭犯罪事實，業據被告甲○○於本院準備程序及審
    理時坦承不諱（見本院99年6 月3 日準備程序筆錄第3 頁及
    同日審判筆錄第2 至第7 頁參照），核與證人黃致忠偵訊之
    證述（見98年度偵緝字第1368號卷第38至39頁）、及慶豐商
    業銀行、華僑商業銀行、日盛國際商業銀行（原寶島商業銀
    行）、遠東國際商業銀行（原遠東商業銀行）、聯邦商業銀
    行、美國運通國際股份有限公司之告訴代表人於警詢中之指
    述相符（見內政部警政署刑事警察局刑案偵查卷宗第37至40
    頁、第109 至111 頁、第157 至160 頁、第216 至218 頁、
    第246 至247 頁、第264 至266 頁），復有遭冒名之信用卡
    申辦人楊茂雄、林碧雲、唐金城、林佳興、張建宏申請寶島
    商業銀行信用卡之資料及林碧雲、張建宏、楊茂雄之切結書
    、申辦人顧侃儒、李秀英、黃月雲、黃世名、李陳國、江宋
    林、何益國、張瑞芬向慶豐商業銀行申請信用卡之資料及顧
    侃儒、張瑞芬之切結書、申辦人楊茂雄、李陳國、郭鈴、江
    宋林、張建宏、林佳興、唐金城申請華僑商業銀行信用卡之
    資料及李陳國86年12月15日寄發之存證信函、申辦人顧侃儒
    、李秀英申請遠東國際商業銀行信用卡之資料、申辦人林碧
    雲、郭鈴、楊茂雄、唐金城、林佳興、張建宏申請美國運通
    信用卡之資料、寶島商業銀行信用卡申辦人楊茂雄（卡號00
    00000000 0000 00號）、林碧雲（卡號0000000000000000號
    ）、張建宏（卡號0000000000000000號）之簽帳單、美國運
    通國際股份有限公司信用卡申辦人林碧雲（卡號0000000000
    00000） 、郭鈴（卡號000000000000000） 之簽帳單、慶豐
    商業銀行信用卡申辦人顧侃儒（卡號0000000000000000號）
    、張瑞芬（卡號0000000000000000號）之消費明細、華僑商
    業銀行信用卡申辦人楊茂雄（卡號0000000000000000號）、
    李陳國（卡號0000000000000000號）、郭鈴（000000000000
    0000號）、江宋林（卡號0000000000000000號）之消費明細
    、遠東國際商業銀行信用卡申辦人李秀英（卡號0000000000
    000000號）、顧侃儒（卡號0000000000000000號）之消費明
    細、美國運通國際股份有限公司信用卡申辦人林碧雲（卡號
    000000 000000000）、郭鈴（卡號000000000000000） 之消
    費明細等附卷可憑，足認被告之自白與事實相符，堪以採信
    。本件事證明確，被告犯行堪以認定，應依法論科。
三、查被告行為後，刑法於94年1 月7 日修正、94年2 月2 日總
    統公布，於95年7 月1 日施行，其中刪除刑法第56條，修正
    第2 條、第28條、第30條、第41條及第55條規定。按行為後
    法律有變更者，適用行為時之法律，但行為後之法律有利於
    行為人者，適用最有利於行為人之法律，現行刑法第2 條第
    1 項訂有明文，此即從舊從輕原則。此條規定乃與刑法第1
    條罪刑法定主義契合，而貫徹法律禁止溯及既往原則，係規
    範行為後法律變更所生新舊法律比較適用之準據法，是刑法
    第2 條本身雖經修正，但刑法第2 條既屬適用法律之準據法
    ，本身尚無比較新舊法之問題，應一律適用裁判時之現行刑
    法第2 條規定以決定適用之刑罰法律，先予辨明。又以本次
    刑法修正之比較新舊法，應就與本案罪刑有關之牽連犯、連
    續犯，其他法定法定加減原因與加減例等一切情形，綜其全
    部罪刑之結果而為比較（最高法院95年5 月23日95年度第8
    次刑庭會議決議可資參照）。經查：
  (一)刑法第28條共犯之規定，於修正前規定為：「2 人以上共同
    實施犯罪之行為者，皆為正犯」，修正後則規定為：「2 人
    以上共同實行犯罪之行為者，皆為正犯」，本條之修正理由
    係為排除陰謀共同正犯、預備共同正犯於本條所規定之正犯
    之外，而被告與許俊松2 人就本案犯行具有犯意聯絡及行為
    分擔，且業已實行犯罪行為，既屬實行犯罪行為之正犯，則
    依修正後刑法第2 條第1 項前段之規定，應適用行為時即修
    正前刑法第28條規定論處。
  (二)刑法第56條連續犯及刑法第55條後段之牽連犯規定，均經修
    正，而被告行為時法，對於連續犯行論以一罪，並得加重其
    刑，及就牽連犯關係從一重處斷。於新法修正施行後，行為
    人之數犯罪行為或方法、結果之數犯罪行為，即須分論併罰
    。此刪除雖非犯罪構成要件之變更，但顯已影響行為人刑罰
    之法律效果，自屬法律有變更，依新法第2 條第1 項規定，
    比較新、舊法結果，仍應適用較有利於被告之行為時法律即
    舊法論以連續犯或牽連犯。
  (三)刑法第339 條第1 項詐欺取財罪及第216 條、第210 條之行
    使偽造私文書罪，法定刑中罰金刑部分，據修正後刑法施行
    法增訂第1 條之1 ：「中華民國94年1 月7 日刑法修正施行
    後，刑法分則編所定罰金之貨幣單位為新臺幣。94年1 月7
    日刑法修正時，刑法分則編未修正之條文定有罰金者，自94
    年1 月7日 刑法修正施行後，就其所定數額提高為30倍。但
    72年6 月26日至94年1 月7 日新增或修正之條文，就其所定
    數額提高為3 倍」及刑法第33條第5 款修正為：「主刑之種
    類如下：五、罰金：新臺幣1 千元以上，以百元計算之」等
    規定，是依修正後之法律，上開罪名所得科處之罰金刑最低
    為新臺幣1 千元；然依被告行為時之刑罰法律，即罰金罰鍰
    提高標準條例第1 條前段規定之提高倍數十倍及刑法第33條
    第5 款規定之罰金最低額1 元計算，罰金刑最高額均與新法
    相同，但最低額為銀元1 元，若現行法規所定貨幣單位折算
    新臺幣條例第2 條換算為新臺幣，僅為新臺幣3 元。因此，
    比較上述修正前、後之刑罰法律，自以被告行為時關於科處
    罰金刑之法律較有利於被告。
  (四)綜合上述各條文修正前、後之比較，揆諸前揭最高法院決議
    及修正後刑法第2 條第1 項規定之「從舊從輕」原則，自應
    適用被告行為時之法律，即修正前刑法之相關規定及罰金罰
    鍰提高標準條例第1 條前段及同條例修正前第2 條規定，予
    以論處。而從刑附屬於主刑，故依主刑之修正前刑法所適用
    之規定。
四、按依信用卡使用情形，必於信用卡背面之簽名欄簽名後，始
    得持卡消費，並於簽帳單上簽名為證。在信用卡背面簽名欄
    簽名，單純自形式上觀察，即足以表示信用卡之簽名者於信
    用卡有效期限內有權使用該信用卡之辨識及證明，非依習慣
    或特約表示一定用意之證明，性質上係屬刑法第210 條之私
    文書（最高法院91年度臺上字第5209號判決參照）。次按信
    用卡為交易工具之交易行為，不論特約商店所使用之簽帳單
    係一式三聯或一式二聯，持卡人在特約商店已填妥交易標的
    及金額等應記載事項上之簽帳單上簽名，即係表示持卡人承
    認有此交易行為之意思，該簽帳單之每一聯，自均屬有關權
    利義務證明之私文書，不因其用途不同而有異（最高法院89
    年度臺上字第5820號判決參照）。被告持所冒名申請之前揭
    信用卡至特約商店佯以其為真正持卡人或經其授權之人持卡
    簽帳消費，致如附表2 所示之各特約商店均陷於錯誤，誤認
    被告係真正持卡人持卡消費，而交付商品財物，雖一般信用
    卡購物均由發卡銀行先行代為墊付價款，再由發卡銀行向消
    費者請款，各特約商店均能自發卡銀行取得款項，然各發卡
    銀行與各特約商店所定契約，均限於真正持卡人持卡消費，
    始代墊款項，是以，在消費者持卡簽帳時，各商店均先行核
    對信用卡真假及是否本人簽名，而於信用卡真正卻遭人冒名
    申請簽帳消費時，商店雖能受償，乃係商店與發卡銀行間之
    危險負擔約定，並非商店無須注意信用卡是否遭冒用，本案
    如附表2 所示特約商店係因誤認被告即為如附表1 所示之真
    正持卡人或經其授權之人持卡消費，始交付被告財物，由是
    以察，被告自始即意圖以冒名簽帳方式向商店詐取財物，自
    足以生損害於如附表2 所示之特約商店、如附表1 所列銀行
    對於信用卡管理之正確性，及如附表1 遭冒用身分之人本人
    。核被告所為，係犯刑法第216 條、第210 條之行使偽造私
    文書、同法第339 條第1 項之詐欺取財、同法第339 條第3
    項、第1 項之詐欺取財未遂罪。被告於信用卡簽帳單或申請
    文件偽造署押之行為，係偽造私文書之部分行為；偽造私文
    書後復持以行使，偽造私文書之低度行為，為行使之高度行
    為所吸收，均不另論罪。被告先後多次於附表2 各編號所示
    之時間，持前揭信用卡，至如附表2 所示之特約商店消費，
    均時間緊密相接、方法相同，均各觸犯構成要件相同之罪名
    ，顯皆係基於概括犯意反覆為之，為連續犯，應依修正前刑
    法第56條連續犯之規定各論以一罪，並依法加重其刑。而被
    告所犯連續行使偽造私文書罪、連續詐欺取財罪及連續詐欺
    取財未遂罪間，有方法目的之牽連關係，應依修正前刑法第
    55條規定，從一重之連續行使偽造私文書罪處斷。被告與許
    俊松2 人就上開犯行，具有犯意聯絡及行為分擔，為共同正
    犯。爰審酌被告前於88年，因背信案件，經臺灣板橋地方法
    院以98年度易緝字第202 號判決判處有期徒刑4 月確定（本
    案不構成累犯），有臺灣高等法院被告前案紀錄表1 份在卷
    可憑。因屈服同居人許俊松暴力逼迫而為本件之犯行，損害
    如附表2 所示之特約商店、及如附表1 所示銀行對於信用卡
    管理之正確性，及遭冒名申請信用卡人之徵信評估，誠屬非
    是，惟其犯後於本院審理時終能坦承犯行，且酌其本件犯行
    之參與程度，及本件犯罪所生之損害尚非重大，部分行使詐
    欺取財行為未遂，幸犯罪所生之損害未及擴大之犯罪情節，
    暨其目前在包裝廠工作之收入，尚需獨立扶養女兒之生活狀
    況等一切情狀，爰量處如主文所示之刑，並諭知易科罰金之
    折算標準，以示警儆。另被告本件犯罪時間雖於96年4 月24
    日前，惟依中華民國九十六年罪犯減刑條例第5 條規定，於
    該條例施行前，經通緝而未於中華民國96年12月31日以前自
    動歸案接受偵查、審判或執行者，不得依該條例減刑。查被
    告係於90年2 月27日經通緝，其非於96年12月31日前自動歸
    案，而係於其後98年12月4 日緝獲到案，依上述規定，被告
    自不得減刑，併此指明。
五、扣案偽造之「林佳興」及「顧侃儒」印章各1 枚，不問屬於
    人與否，應依刑法第219 條規定沒收之。至於前開信用卡依
    信用卡使用契約約定申請信用卡之資料，該等信用卡申請文
    件業已執交如附表1 所示之發卡銀行，且該等資料之所有權
    屬於如附表1 所示之發卡銀行，均非屬被告；及前揭如附表
    2 所示之簽帳單特約商店存根聯則已交付特約商店，均非屬
    被告所有，自不得宣告沒收。另前開如附表1 所示之信用卡
    申請文件及如附表2 所示之消費簽帳單上偽造之遭冒用身分
    之人之署押各1 枚，均應依刑法第219 條之規定沒收。
六、至於公訴意旨另以：被告與許俊松共同基於意圖為自己不法
    所有之概括犯意聯絡，自86年9 月間起，共同變造如附表1
    所列遭冒用身分之人身分證件，持向如附表1 所列銀行之不
    知情承辦人員申辦如附表1 所列信用卡並行使之，認被告此
    部分係涉犯刑法第216 條、第212 條之行使變造特種文書罪
    （按依前開犯罪事實之說明，起訴書應係誤載為同條之偽造
    特種文書罪）。惟查：
  (一)按案件時效已完成者，應諭知免訴之判決，刑事訴訟法第30
    2 條第2 款定有明文。又按被告行為後，刑法於94年1 月7
    日修正，於同年2 月2 日公佈後，於95年7 月1 日施行。依
    修正後刑法第2 條第1 項規定：「行為後法律有變更者，適
    用行為時之法律。但行為後之法律有利於行為人者，適用最
    有利於行為人之法律。」，茲本條係規範行為後法律變更所
    生新舊法律比較適用之準據法，本身尚無新舊法比較之問題
    ，於新法施行後，應一律適用新法第2 條第1 項之規定，為
    「從舊從輕」之比較。而本件被告行為時刑法第80條追訴權
    之時效期間規定為：「追訴權，因左列期間內不行使而消滅
    ：一、死刑、無期徒刑或10年以上有期徒刑者，20年。二、
    3 年以上10年未滿有期徒刑者，10年。三、1 年以上3 年未
    滿有期徒刑者，5 年。四、1 年未滿有期徒刑者，3 年。五
    、拘役或罰金者，1 年。前項期間自犯罪成立之日起算。但
    犯罪行為有連續或繼續之狀態者，自行為終了之日起算。」
    。修正後刑法第80條則規定為：「追訴權，因下列期間內未
    起訴而消滅：一、犯最重本刑為死刑、無期徒刑或10年以上
    有期徒刑之罪者，30年。二、犯最重本刑為3 年以上10年未
    滿有期徒刑之罪者，20年。三、犯最重本刑為1 年以上3 年
    未滿有期徒刑之罪者，10年。四、犯最重本刑為1 年未滿有
    期徒刑、拘役或罰金之罪者，5 年。前項期間自犯罪成立之
    日起算。但犯罪行為有繼續之狀態者，自行為終了之日起算
    。」。本件被告所涉犯上開罪嫌之法定刑為1 年以下有期徒
    刑之罪，依被告行為時之舊法，追訴時效期間為5 年，新法
    之追訴時效期間則為10年。經比較新、舊法結果，被告行為
    時之舊法對其較為有利，揆諸前開修正後之刑法第2 條第1
    項前段之規定，本件自應適用被告行為時之舊法。則關於追
    訴權時效之停止進行，及其期間、計算，並一體適用修正前
    刑法第83條之規定，合先敘明。
  (二)查本件被告涉犯行使變造特種文書之犯罪終了日為86年9 月
    15日，經公訴人於87年4 月14日開始偵查，然因被告逃匿，
    經公訴人於90年2 月27日發佈通緝，致偵查程序停止，有臺
    灣士林地方法院檢察署87年度偵字第3537號卷附之通緝書可
    稽，依同法第83條第1 項、第3 項規定，及參照司法院29年
    院字第1963號解釋，於停止期間達本案追訴權時效之4分之1
    即1年3月時，其停止原因視為消滅，故此部分追訴權之時效
    期間應加計因通緝而停止之1年3月期間，合計為6年3月，則
    追訴權時效時效完成日應為95年10月9日，於98年12月4日另
    案通緝而為警查獲經公訴人再開始偵查程序時，此部分之追
    訴權時效早已完成，原應為免訴之諭知，惟因公訴人起訴認
    此部分與上開已起訴且經論罪科刑之部分，有牽連犯之裁判
    上一罪關係，爰不另為免訴之諭知。
七、據上論斷，應依刑事訴訟法第273 條之1 第1 項、第299 條
    第1 項前段，刑法第2 條第1 項前段、刑法第216 條、第21
    0 條、第339 條第1 項、第3 項、第219 條，修正前刑法第
    28條、第41條第1 項、第55條後段、第56條，廢止前罰金罰
    鍰提高標準條例第2 條，現行法規所定貨幣單位折算新臺幣
    條例第2 條，刑法施行法第1 條之1 ，判決如主文。
八、本案經檢察官曾勁元到庭執行職務。
中    華    民    國    99    年    6    月    17     日
                      刑事第一庭法  官   王沛雷
以上正本證明與原本無異。
如不服本判決，應於收受送達後10日內向本院提出上訴書狀，其
未敘述上訴理由者，應於上訴期間屆滿後20日內向本院補提理由
書狀（均須按他造當事人之人數附繕本）「切勿逕送上級法院」
。
                                書記官   吳尚文
中    華    民    國    99    年    6    月    17     日
所犯法條：
中華民國刑法第210條
（偽造變造私文書罪）
偽造、變造私文書，足以生損害於公眾或他人者，處 5 年以下
有期徒刑。
中華民國刑法第216條
（行使偽造變造或登載不實之文書罪）
行使第 210 條至第 215 條之文書者，依偽造、變造文書或登載
不實事項或使登載不實事項之規定處斷。
中華民國刑法第339條
（普通詐欺罪）
意圖為自己或第三人不法之所有，以詐術使人將本人或第三人之
物交付者，處 5 年以下有期徒刑、拘役或科或併科 1 千元以下
罰金。
以前項方法得財產上不法之利益或使第三人得之者，亦同。
前二項之未遂犯罰之。
附表1：
┌──┬───────┬──────┬────────┬──────┐
│編號│遭冒用身分之人│發卡銀行    │信用卡卡號      │盜刷金額    │
│    │              │            │                │(新臺幣)    │
├──┼───────┼──────┼────────┼──────┤
│ 1  │林佳興        │寶島商業銀行│尚未核發        │ 0          │
├──┼───────┼──────┼────────┼──────┤
│ 2  │唐金城        │寶島商業銀行│尚未核發        │ 0          │
├──┼───────┼──────┼────────┼──────┤
│ 3  │林碧雲        │寶島商業銀行│0000000000000000│ 8萬2,416元 │
├──┼───────┼──────┼────────┼──────┤
│ 4  │張建宏        │寶島商業銀行│0000000000000000│ 6萬8,695元 │
├──┼───────┼──────┼────────┼──────┤
│ 5  │楊茂雄        │寶島商業銀行│0000000000000000│ 5萬9,654元 │
├──┼───────┼──────┼────────┼──────┤
│ 6  │黃月雲        │慶豐商業銀行│尚未核發        │0           │
├──┼───────┼──────┼────────┼──────┤
│ 7  │黃世名        │慶豐商業銀行│尚未核發        │0           │
├──┼───────┼──────┼────────┼──────┤
│ 8  │李陳國        │慶豐商業銀行│尚未核發        │0           │
├──┼───────┼──────┼────────┼──────┤
│ 9  │江宋林        │慶豐商業銀行│尚未核發        │0           │
├──┼───────┼──────┼────────┼──────┤
│10  │何益國        │慶豐商業銀行│尚未核發        │0           │
├──┼───────┼──────┼────────┼──────┤
│11  │李秀英        │慶豐商業銀行│尚未核發        │0           │
├──┼───────┼──────┼────────┼──────┤
│12  │張瑞芬        │慶豐商業銀行│0000000000000000│5萬7,399元  │
├──┼───────┼──────┼────────┼──────┤
│13  │顧侃儒        │慶豐商業銀行│0000000000000000│4萬9,620元  │
├──┼───────┼──────┼────────┼──────┤
│14  │林佳興        │華僑商業銀行│不詳            │0元(銀行強制│
│    │              │            │                │調整額度至0 │
│    │              │            │                │元)         │
├──┼───────┼──────┼────────┼──────┤
│15  │唐金城        │華僑商業銀行│不詳            │0元(銀行強制│
│    │              │            │                │調整額度至0 │
│    │              │            │                │元)         │
├──┼───────┼──────┼────────┼──────┤
│16  │楊茂雄        │華僑商業銀行│0000000000000000│4萬9,996元  │
├──┼───────┼──────┼────────┼──────┤
│17  │李陳國        │華僑商業銀行│0000000000000000│4萬8,041元  │
├──┼───────┼──────┼────────┼──────┤
│18  │郭鈴          │華僑商業銀行│0000000000000000│4萬7,020元  │
├──┼───────┼──────┼────────┼──────┤
│19  │江宋林        │華僑商業銀行│0000000000000000│4萬9,627元  │
├──┼───────┼──────┼────────┼──────┤
│20  │李秀英        │遠東國際商業│0000000000000000│2萬8,297元  │
│    │              │銀行        │                │            │
├──┼───────┼──────┼────────┼──────┤
│21  │顧侃儒        │遠東國際商業│0000000000000000│4萬7,579元  │
│    │              │銀行        │                │            │
├──┼───────┼──────┼────────┼──────┤
│22  │李秀英        │聯邦商業銀行│0000000000000000│5萬4,895元  │
├──┼───────┼──────┼────────┼──────┤
│23  │林碧雲        │美國運通國際│000000000000000 │3萬7,454元  │
│    │              │股份有限公司│                │            │
├──┼───────┼──────┼────────┼──────┤
│24  │郭鈴          │美國運通國際│000000000000000 │6萬0,725元  │
│    │              │股份有限公司│                │            │
├──┼───────┼──────┼────────┼──────┤
│25  │唐金城        │美國運通國際│尚未核卡        │0元         │
│    │              │股份有限公司│                │            │
├──┼───────┼──────┼────────┼──────┤
│26  │林佳興        │美國運通國際│尚未核卡        │0元         │
│    │              │股份有限公司│                │            │
├──┼───────┼──────┼────────┼──────┤
│27  │張建宏        │美國運通國際│尚未核卡        │0元         │
│    │              │股份有限公司│                │            │
└──┴───────┴──────┴────────┴──────┘
附表2：
┌──┬─────────┬────┬──────┬─────────┬──────┐
│編號│信用卡卡號        │信用卡  │簽帳日期    │商店名稱          │金額(新臺幣)│
│    │                  │申請人  │            │                  │            │
├──┼─────────┼────┼──────┼─────────┼──────┤
│ 1  │0000000000000000( │張建宏  │86年10月8日 │天順旅行社有限公司│4,900元     │
│    │寶島商業銀行)     │        │            │                  │            │
├──┼─────────┼────┼──────┼─────────┼──────┤
│ 2  │同上              │同上    │86年10月8日 │悅華理髮廳        │6,150元     │
├──┼─────────┼────┼──────┼─────────┼──────┤
│ 3  │同上              │同上    │86年10月8日 │闔安旅行社有限公司│1萬2,100元  │
├──┼─────────┼────┼──────┼─────────┼──────┤
│ 4  │同上              │同上    │86年10月8日 │春天旅行社股份有限│7,000元     │
│    │                  │        │            │公司              │            │
├──┼─────────┼────┼──────┼─────────┼──────┤
│ 5  │同上              │同上    │86年10月9日 │春天旅行社股份有限│9,720元     │
│    │                  │        │            │公司              │            │
├──┼─────────┼────┼──────┼─────────┼──────┤
│ 6  │同上              │同上    │86年10月9日 │捷達旅行社有限公司│8,760元     │
├──┼─────────┼────┼──────┼─────────┼──────┤
│ 7  │同上              │同上    │86年10月11日│德安生活百貨      │390元       │
├──┼─────────┼────┼──────┼─────────┼──────┤
│ 8  │同上              │同上    │86年10月12日│悅華理髮廳        │6,600元     │
├──┼─────────┼────┼──────┼─────────┼──────┤
│ 9  │同上              │同上    │86年10月13日│旅祥旅行社有限公司│6,075元     │
├──┼─────────┼────┼──────┼─────────┼──────┤
│ 10 │同上              │同上    │86年10月13日│祐輝企業社        │7,000元     │
├──┼─────────┼────┼──────┼─────────┼──────┤
│ 11 │0000000000000000  │林碧雲  │86年9月17日 │新光三越百貨公司  │6,200元     │
│    │（寶島商業銀行）  │        │            │                  │            │
├──┼─────────┼────┼──────┼─────────┼──────┤
│ 12 │同上              │同上    │86年9月19日 │祐輝企業社        │4萬元       │
├──┼─────────┼────┼──────┼─────────┼──────┤
│ 13 │同上              │同上    │86年9月19日 │闔安旅行社有限公司│6,000元     │
├──┼─────────┼────┼──────┼─────────┼──────┤
│ 14 │同上              │同上    │86年9月20日 │飛耀音樂坊        │3,200元     │
├──┼─────────┼────┼──────┼─────────┼──────┤
│ 15 │同上              │同上    │86年9月20日 │鳳宮企業社        │4,200元     │
├──┼─────────┼────┼──────┼─────────┼──────┤
│ 16 │同上              │同上    │86年9月20日 │闔安旅行社有限公司│9,600元     │
├──┼─────────┼────┼──────┼─────────┼──────┤
│ 17 │同上              │同上    │86年9月23日 │新光三越百貨臺北站│461元       │
│    │                  │        │            │前店              │            │
├──┼─────────┼────┼──────┼─────────┼──────┤
│ 18 │同上              │同上    │86年9月23日 │新光三越百貨臺北站│560元       │
│    │                  │        │            │前店              │            │
├──┼─────────┼────┼──────┼─────────┼──────┤
│ 19 │同上              │同上    │86年10月22日│豪情七海有限公司  │1,121元     │
├──┼─────────┼────┼──────┼─────────┼──────┤
│ 20 │同上              │同上    │86年10月24日│生活提案          │419元       │
├──┼─────────┼────┼──────┼─────────┼──────┤
│ 21 │0000000000000000( │楊茂雄  │86年10月10日│春天旅行社有限公司│9,270元     │
│    │寶島商業銀行)     │        │            │                  │            │
├──┼─────────┼────┼──────┼─────────┼──────┤
│ 22 │同上              │同上    │86年10月10日│悅華理髮廳        │4,600元     │
├──┼─────────┼────┼──────┼─────────┼──────┤
│ 23 │同上              │同上    │86年10月10日│中國力霸股份有限公│4,464元     │
│    │                  │        │            │司                │            │
├──┼─────────┼────┼──────┼─────────┼──────┤
│ 24 │同上              │同上    │86年10月10日│IDEE BY REBAR     │2,722元     │
├──┼─────────┼────┼──────┼─────────┼──────┤
│ 25 │同上              │同上    │86年10月11日│豪情七海有限公司  │950元       │
├──┼─────────┼────┼──────┼─────────┼──────┤
│ 26 │同上              │同上    │86年10月11日│春天旅行社有限公司│9,640元     │
├──┼─────────┼────┼──────┼─────────┼──────┤
│ 27 │同上              │同上    │86年10月12日│闔安旅行社有限公司│6,000元     │
├──┼─────────┼────┼──────┼─────────┼──────┤
│ 28 │同上              │同上    │86年10月13日│錢櫃KTV南京一店   │2,497元     │
├──┼─────────┼────┼──────┼─────────┼──────┤
│ 29 │同上              │同上    │86年10月13日│丞傑服飾行        │2,400元     │
├──┼─────────┼────┼──────┼─────────┼──────┤
│ 30 │同上              │同上    │86年10月13日│富堯珠寶銀樓有限公│2,500元     │
│    │                  │        │            │司                │            │
├──┼─────────┼────┼──────┼─────────┼──────┤
│ 31 │同上              │同上    │86年10月14日│旅祥旅行社有限公司│6,025元     │
├──┼─────────┼────┼──────┼─────────┼──────┤
│ 32 │同上              │同上    │86年10月14日│春天旅行社有限公司│6,025元     │
├──┼─────────┼────┼──────┼─────────┼──────┤
│ 33 │同上              │同上    │86年10月14日│悅華理髮廳        │1,500元     │
├──┼─────────┼────┼──────┼─────────┼──────┤
│ 34 │0000000000000000( │顧侃儒  │86年9月8日  │新中視唱餐廳      │1萬6,600元  │
│    │慶豐商業銀行)     │        │            │                  │            │
├──┼─────────┼────┼──────┼─────────┼──────┤
│ 35 │同上              │同上    │86年9月9日  │捷達旅行社有限公司│2萬4,520元  │
├──┼─────────┼────┼──────┼─────────┼──────┤
│ 36 │同上              │同上    │86年9月12日 │東威洋行          │8,500元     │
├──┼─────────┼────┼──────┼─────────┼──────┤
│ 37 │0000000000000000( │張瑞芬  │89年9月9日  │東威洋行          │7,705元     │
│    │慶豐商業銀行)     │        │            │                  │            │
├──┼─────────┼────┼──────┼─────────┼──────┤
│ 38 │同上              │同上    │86年9月9日  │春天旅行社股份有限│8,635元     │
│    │                  │        │            │公司              │            │
├──┼─────────┼────┼──────┼─────────┼──────┤
│ 39 │同上              │同上    │86年9月9日  │闔安旅行社有限公司│6,000元     │
├──┼─────────┼────┼──────┼─────────┼──────┤
│ 40 │同上              │同上    │86年9月12日 │東威洋行          │1萬1,000元  │
├──┼─────────┼────┼──────┼─────────┼──────┤
│ 41 │同上              │同上    │86年9月12日 │樂雅樂食品股份有限│1,128元     │
│    │                  │        │            │公司              │            │
├──┼─────────┼────┼──────┼─────────┼──────┤
│ 42 │同上              │同上    │86年10月9日 │僑大興有限公司    │1,450元     │
├──┼─────────┼────┼──────┼─────────┼──────┤
│ 43 │同上              │同上    │86年10月9日 │捷達旅行社有限公司│6,180元     │
├──┼─────────┼────┼──────┼─────────┼──────┤
│ 44 │同上              │同上    │86年10月9日 │天順旅行社有限公司│6,025元     │
├──┼─────────┼────┼──────┼─────────┼──────┤
│ 45 │同上              │同上    │86年10月10日│IDEE BY REBAR     │1,296元     │
├──┼─────────┼────┼──────┼─────────┼──────┤
│ 46 │同上              │同上    │86年10月10日│IDEE BY REBAR     │950元       │
├──┼─────────┼────┼──────┼─────────┼──────┤
│ 47 │同上              │同上    │86年10月10日│捷達旅行社有限公司│4,480元     │
├──┼─────────┼────┼──────┼─────────┼──────┤
│ 48 │同上              │同上    │86年10月10日│春天旅行社股份有限│450元       │
│    │                  │        │            │公司              │            │
├──┼─────────┼────┼──────┼─────────┼──────┤
│ 49 │同上              │同上    │86年11月6日 │超群花飾店        │2,100元     │
├──┼─────────┼────┼──────┼─────────┼──────┤
│ 50 │0000000000000000( │楊茂雄  │86年10月4日 │太平洋崇光百貨股份│4,140元     │
│    │華僑商業銀行)     │        │            │有限公司          │            │
├──┼─────────┼────┼──────┼─────────┼──────┤
│ 51 │同上              │同上    │86年10月4日 │太平洋崇光百貨股份│480元       │
│    │                  │        │            │有限公司          │            │
├──┼─────────┼────┼──────┼─────────┼──────┤
│ 52 │同上              │同上    │86年10月4日 │闔安旅行社有限公司│1萬2,000元  │
├──┼─────────┼────┼──────┼─────────┼──────┤
│ 53 │同上              │同上    │86年10月4日 │太平洋崇光百貨股份│480元       │
│    │                  │        │            │有限公司          │            │
├──┼─────────┼────┼──────┼─────────┼──────┤
│ 54 │同上              │同上    │86年10月4日 │捷達旅行社有限公司│8,760元     │
├──┼─────────┼────┼──────┼─────────┼──────┤
│ 55 │同上              │同上    │86年10月4日 │太平洋崇光百貨股份│2,000元     │
│    │                  │        │            │有限公司          │            │
├──┼─────────┼────┼──────┼─────────┼──────┤
│ 56 │同上              │同上    │86年10月4日 │太平洋崇光百貨股份│210元       │
│    │                  │        │            │有限公司          │            │
├──┼─────────┼────┼──────┼─────────┼──────┤
│ 57 │同上              │同上    │86年10月5日 │新光三越百貨股份有│457元       │
│    │                  │        │            │限公司            │            │
├──┼─────────┼────┼──────┼─────────┼──────┤
│ 58 │同上              │同上    │86年10月5日 │悅華理髮廳        │3,150元     │
├──┼─────────┼────┼──────┼─────────┼──────┤
│ 59 │同上              │同上    │86年10月6日 │SPRING TRAVEL CO. │7,000元     │
├──┼─────────┼────┼──────┼─────────┼──────┤
│ 60 │同上              │同上    │86年10月6日 │闔安旅行社有限公司│6,000元     │
├──┼─────────┼────┼──────┼─────────┼──────┤
│ 61 │同上              │同上    │86年10月7日 │杰誠貿易股份有限公│504元       │
│    │                  │        │            │司                │            │
├──┼─────────┼────┼──────┼─────────┼──────┤
│ 62 │同上              │同上    │86年10月9日 │錢櫃KTV南京一店   │1,015元     │
├──┼─────────┼────┼──────┼─────────┼──────┤
│ 63 │同上              │同上    │86年10月13日│祐輝企業社        │3,000元     │
├──┼─────────┼────┼──────┼─────────┼──────┤
│ 64 │0000000000000000( │李陳國  │86年9月28日 │SPRING TRAVEL CO. │5,975元     │
│    │華僑商業銀行)     │        │            │                  │            │
├──┼─────────┼────┼──────┼─────────┼──────┤
│ 65 │同上              │同上    │86年9月28日 │新光三越百貨股份有│2,266元     │
│    │                  │        │            │限公司            │            │
├──┼─────────┼────┼──────┼─────────┼──────┤
│ 66 │同上              │同上    │86年9月28日 │新光三越百貨股份有│7,050元     │
│    │                  │        │            │限公司            │            │
├──┼─────────┼────┼──────┼─────────┼──────┤
│ 67 │同上              │同上    │86年9月28日 │新光三越百貨股份有│5,580元     │
│    │                  │        │            │限公司            │            │
├──┼─────────┼────┼──────┼─────────┼──────┤
│ 68 │同上              │同上    │86年9月29日 │SPRING TRAVEL CO. │7,170元     │
├──┼─────────┼────┼──────┼─────────┼──────┤
│ 69 │同上              │同上    │86年9月30日 │祐輝企業社        │2萬元       │
├──┼─────────┼────┼──────┼─────────┼──────┤
│ 70 │0000000000000000( │郭鈴    │86年9月20日 │捷達旅行社有限公司│1萬2,050元  │
│    │華僑商業銀行)     │        │            │                  │            │
├──┼─────────┼────┼──────┼─────────┼──────┤
│ 71 │同上              │同上    │86年9月20日 │闔安旅行社有限公司│1萬920元    │
├──┼─────────┼────┼──────┼─────────┼──────┤
│ 72 │同上              │同上    │86年9月20日 │SPRING TRAVEL CO. │1萬2,050元  │
├──┼─────────┼────┼──────┼─────────┼──────┤
│ 73 │同上              │同上    │86年9月21日 │祐輝企業社        │1萬2,000元  │
├──┼─────────┼────┼──────┼─────────┼──────┤
│ 74 │同上              │同上    │86年9月23日 │DELIGHT           │500元       │
│    │                  │        │            │HOTEL-CHUNGS      │            │
├──┼─────────┼────┼──────┼─────────┼──────┤
│ 75 │同上              │同上    │86年9月24日 │大堡銀樓藝品有限公│3,500元     │
│    │                  │        │            │司                │            │
├──┼─────────┼────┼──────┼─────────┼──────┤
│ 76 │同上              │同上    │86年10月24日│闔安旅行社有限公司│2,400元     │
├──┼─────────┼────┼──────┼─────────┼──────┤
│ 77 │0000000000000000( │江宋林  │86年9月11日 │喜泰旅行社股份有限│2萬3,367元  │
│    │華僑商業銀行)     │        │            │公司              │            │
├──┼─────────┼────┼──────┼─────────┼──────┤
│ 78 │同上              │同上    │86年9月12日 │東威洋行          │1萬元       │
├──┼─────────┼────┼──────┼─────────┼──────┤
│ 79 │同上              │同上    │86年9月13日 │捷達旅行社有限公司│1萬2,260元  │
├──┼─────────┼────┼──────┼─────────┼──────┤
│ 80 │同上              │同上    │86年9月17日 │祐輝企業社        │4,000元     │
├──┼─────────┼────┼──────┼─────────┼──────┤
│ 81 │0000000000000000( │李秀英  │86年9月5日  │大堡銀樓藝品有限公│1萬5,000元  │
│    │遠東國際商業銀行) │        │            │司                │            │
├──┼─────────┼────┼──────┼─────────┼──────┤
│ 82 │同上              │同上    │86年9月6日  │東威洋行          │8,000元     │
├──┼─────────┼────┼──────┼─────────┼──────┤
│ 83 │同上              │同上    │86年9月9日  │宇欣股份有限公司  │977元       │
├──┼─────────┼────┼──────┼─────────┼──────┤
│ 84 │同上              │同上    │86年9月9日  │豪城旅館股份有限公│2,220元     │
│    │                  │        │            │司                │            │
├──┼─────────┼────┼──────┼─────────┼──────┤
│ 85 │同上              │同上    │86年9月10日 │超群花飾店        │2,100元     │
├──┼─────────┼────┼──────┼─────────┼──────┤
│ 86 │0000000000000000( │顧侃儒  │86年9月5日  │屈臣氏百佳股有限公│930元       │
│    │遠東國際商業銀行) │        │            │司                │            │
├──┼─────────┼────┼──────┼─────────┼──────┤
│ 87 │同上              │同上    │86年9月5日  │大堡銀樓藝品有限公│1萬6,000元  │
│    │                  │        │            │司                │            │
├──┼─────────┼────┼──────┼─────────┼──────┤
│ 88 │同上              │同上    │86年9月7日  │FOREST            │2,002元     │
├──┼─────────┼────┼──────┼─────────┼──────┤
│ 89 │同上              │同上    │86年9月9日  │東威洋行          │5,000元     │
├──┼─────────┼────┼──────┼─────────┼──────┤
│ 90 │同上              │同上    │86年9月9日  │捷達旅行社有限公司│1,391元     │
├──┼─────────┼────┼──────┼─────────┼──────┤
│ 91 │同上              │同上    │86年9月9日  │天順旅行社有限公司│1,405元     │
├──┼─────────┼────┼──────┼─────────┼──────┤
│ 92 │同上              │同上    │86年9月10日 │FEELING MOTEL     │630元       │
├──┼─────────┼────┼──────┼─────────┼──────┤
│ 93 │000000000000000(美│林碧雲  │86年10月16日│闔安旅行社        │1萬2,000元  │
│    │國運通國際股份有限│        │            │                  │            │
│    │公司)             │        │            │                  │            │
├──┼─────────┼────┼──────┼─────────┼──────┤
│ 94 │同上              │同上    │86年10月17日│旅祥旅行社        │4,861元     │
├──┼─────────┼────┼──────┼─────────┼──────┤
│ 95 │同上              │同上    │86年10月18日│闔安旅行社        │6,050元     │
├──┼─────────┼────┼──────┼─────────┼──────┤
│ 96 │同上              │同上    │86年10月20日│大漢美容名店      │3,150元     │
├──┼─────────┼────┼──────┼─────────┼──────┤
│ 97 │同上              │同上    │86年10月20日│旅祥旅行社        │1萬0,755元  │
├──┼─────────┼────┼──────┼─────────┼──────┤
│ 98 │同上              │同上    │86年11月11日│好樂迪KTV         │638元       │
├──┼─────────┼────┼──────┼─────────┼──────┤
│ 99 │000000000000000(美│郭鈴    │86年9月18日 │喜泰旅行社股份有限│1萬7,449元  │
│    │國運通國際股份有限│        │            │公司              │            │
│    │公司)             │        │            │                  │            │
├──┼─────────┼────┼──────┼─────────┼──────┤
│100 │同上              │同上    │86年9月24日 │環亞股份有限公司  │3,240元     │
├──┼─────────┼────┼──────┼─────────┼──────┤
│101 │同上              │同上    │86年9月24日 │闔安旅行社        │1萬1,700元  │
├──┼─────────┼────┼──────┼─────────┼──────┤
│102 │同上              │同上    │86年9月25日 │太平洋崇光百貨    │470元       │
├──┼─────────┼────┼──────┼─────────┼──────┤
│103 │同上              │同上    │86年9月25日 │太平洋崇光百貨    │1萬0,035元  │
├──┼─────────┼────┼──────┼─────────┼──────┤
│104 │同上              │同上    │86年9月27日 │春天旅行社        │5,975元     │
├──┼─────────┼────┼──────┼─────────┼──────┤
│105 │同上              │同上    │86年9月27日 │闔安旅行社        │4,450元     │
├──┼─────────┼────┼──────┼─────────┼──────┤
│106 │同上              │同上    │86年9月27日 │闔安旅行社        │6,000元     │
├──┼─────────┼────┼──────┼─────────┼──────┤
│107 │同上              │同上    │86年9月28日 │臺灣路威股份有限公│900元       │
│    │                  │        │            │司                │            │
├──┼─────────┼────┼──────┼─────────┼──────┤
│108 │同上              │同上    │86年10月15日│豪情七海有限公司  │500元       │
└──┴─────────┴────┴──────┴─────────┴──────┘

司法院資訊處製作；財團法人民間司法改革基金會備份。
